臺灣嘉義地方法院刑事判決　　　　　　　　　　　　　九十一年度易字第四四五號
　　公　訴　人　臺灣嘉義地方法院檢察署檢察官
　　被　　　告　甲○○
右列被告因竊盜案件，經檢察官聲請簡易判決處刑 (九十一年度偵字第四九一六號）
，本院改依通常程序判決如左：
    主  文
甲○○攜帶兇器竊盜，累犯，處有期徒刑捌月；扣案之老虎鉗壹支沒收。
    事  實
一、甲○○有多次竊盜前案記錄，最近一次於民國八十八年五月二十三日，再因竊盜
    案件，經本院判處有期徒刑四月確定，送監執行後甫於民國八十八年十月七日執
    行完畢（同年月八日出監），猶不知悔改，復意圖為自己不法之所有，於九十一
    年七月二十日十一時十五分，在嘉義巿東區○○路文化中心機車停車場內，持客
    觀上可用於傷人，足以為兇器之老虎鉗一支，竊取乙○○所有自行車一部，得手
    後欲變價花用，為埋伏之員警當場查獲，並扣得甲○○所有老虎鉗一支。
二、案經嘉義巿警察局第二分局報由臺灣嘉義地方法院檢察署檢察官偵查而聲請簡易
    判決處刑。
    理  由
一、訊據被告甲○○固不否認於前開時、地，持其所有老虎鉗一支騎走被害人乙○○
    所有自行車一部，經警當場查獲之事實，惟否認有何竊盜之犯行，辯稱騎錯車云
    云。惟查，右揭犯罪事實，已據被告於警局初詢及檢察官偵查時供認在卷，核與
    被害人指述情節相符，且被告亦不否認於偵訊中曾供述：欲將自行車變賣金錢之
    事實（見本院九十一年十一月二十六日審判筆錄），足見被告於本院審理時所辯
    ，顯係卸責之詞，尚非可採；此外，並有被害人立具之被害報告單及保管書、嘉
    義巿警察局第二分局北門派出所扣押筆錄、扣押物品目錄表、照片二幀等在卷及
    被告所有供犯罪所用之老虎鉗一支扣案可資佐證，事證明確，被告犯行，堪以認
    定。
二、被告甲○○持客觀上足以為兇器之老虎鉗實施竊盜犯行，核其所為，係犯刑法第
    三百二十一條第一項第三款之攜帶兇器竊盜罪。另查，被告曾於八十八年間因竊
    盜案件經本院判處有期徒刑四月確定，甫於同年十月七日執行完畢之事實，有台
    灣高等法院被告全國前案紀錄表及台灣嘉義地方法院檢察署刑案資料查註紀錄表
    各一件在卷可按，被告於有期徒刑之執行完畢後，五年以內，再犯本件有期徒刑
    以上之罪，為累犯，應依刑法第四十七條之規定，加重其刑。爰審酌被告有多次
    竊盜犯罪前案紀錄之品行、其智識程度、為變賣物品得利之犯罪動機、持兇器竊
    盜之犯罪手段、犯罪所生之危害及犯罪後之態度等諸般情狀，量處如主文所示之
    刑。末查，扣案之老虎鉗一支係被告所有於行竊時所攜帶之事實，業據其供陳在
    卷，應依刑法第三十八條第一項第二款之規定沒收之。
據上論斷，應依刑事訴訟法第二百九十九條第一項前段，刑法第三百二十一條第一項
第三款、第四十七條、第三十八條第一項第二款，判決如主文。
本案經檢察官李文和到庭執行職務
中      華      民      國    九十一    年     十二     月      十      日
                                      臺灣嘉義地方法院刑事第三庭
                                          法  官  許  兆  慶
右正本證明與原本無異。
如不服本判決，應於判決送達後十日內，向本院提出上訴狀。
中      華      民      國    九十一    年     十二     月      十      日
                          書記官  洪  麗  惠
附錄本案論罪科刑適用法條：
中華民國刑法第三百二十一條
犯竊盜罪而有左列情形之一者，處六月以上、五年以下有期徒刑：
一  於夜間侵入住宅或有人居住之建築物、船艦或隱匿其內而犯之者。
二  毀越門扇、牆垣或其他安全設備而犯之者。
三  攜帶兇器而犯之者。
四  結夥三人以上而犯之者。
五  乘火災、水災或其他災害之際而犯之者。
六  在車站或埠頭而犯之者。
    前項之未遂犯罰之。
